臺灣雲林地方法院刑事判決
110年度易字第559號
公  訴  人  臺灣雲林地方檢察署檢察官
被      告  吳灑山



上列被告因違反就業服務法案件，經檢察官提起公訴（110年度
偵字第5817號），被告於準備程序中就被訴事實為有罪之陳述，
經告知簡式審判程序之旨，並聽取當事人之意見後，法官裁定進
行簡式審判程序，並判決如下：
    主    文
吳灑山經裁處罰緩，五年內再違反就業服務法第五十七條第一款
規定，處拘役伍拾日，併科罰金新臺幣拾貳萬元，拘役如易科罰
金，罰金如易服勞役，均以新臺幣壹仟元折算壹日。
　　事實及理由
一、犯罪事實：
    吳灑山明知未經許可，不得聘僱未經許可、許可失效或他人
    所申請聘僱之外國人工作，卻於民國105年4月間，聘僱工作
    許可失效之印尼籍人士DYAH AYU RAHMAWATI及未經許可工作
    之NGUYEN THI KIM LOAN從事包裝小黃瓜之工作，經雲林縣
    政府於105年8月31日，以府勞動一字第1053414816號函暨其
    所附之裁處書認定違反就業服務法第57條第1款規定，依就
    業服務法第63條第1項前段規定處以新臺幣（下同）15萬元
    之罰鍰。吳灑山受裁罰後，仍未遵守規定，竟於上開裁罰後
    5年內，基於聘僱未經許可及許可失效之外國人工作之犯意
    ，接續於附表所示時間，在附表所示地點，以附表所示報酬
    ，非法僱用附表編號１至６所示之許可工作失效印尼籍外國人
    ，附表編號７至９所示之未經許可工作之印尼籍外國人，非法
    從事如附表所示之工作內容。嗣經內政部移民署南區事務大
    隊雲林專勤隊於109年12月17日查獲，詢問附表所示人等後
    始悉上情。
二、程序事項： 
    被告吳灑山所犯之罪，非死刑、無期徒刑、最輕本刑為3年
    以上有期徒刑之罪，其於準備程序中就前揭被訴事實為有罪
    之陳述，經告知簡式審判程序之旨，並聽取檢察官與被告之
    意見後，法官認宜改依簡式審判程序進行審判，遂依刑事訴
    訟法第273條之1第1項規定，裁定進行簡式審判程序，是本
    案之證據調查，依刑事訴訟法第273條之2規定，不受同法第
    159條第1項、第161條之2、第161條之3、第163條之1及第16
    4條至第170條規定之限制。
三、證據名稱：
　㈠證人ANI MUSLIKAH（下稱甲女）於109年12月17日之警詢筆錄
    （他卷第7頁至第11頁）。
　㈡證人AGUSTINA FITRIYANY BT SOEBENI（下稱乙女）於109年1
    2月17日之警詢筆錄（他卷第25頁至第29頁）。　
　㈢證人SRI NURHAYATI（下稱丙女）於109年12月17日之警詢筆
    錄（他卷第43頁至第47頁）。　
　㈣證人SARI MULYATI（下稱丁女）於109年12月17日之警詢筆錄
    （他卷第61頁至第65頁）。　
　㈤證人WARIYANTI（下稱戊女）於109年12月17日之警詢筆錄（
    他卷第79頁至第83頁）。　
　㈥證人TATI NURHAYATI（下稱己女）於109年12月17日之警詢筆
    錄（他卷第97頁至第101頁）。　
　㈦證人SUNGKONO SUKADI MARTO（下稱庚男）於109年12月17日
    之警詢筆錄（他卷第115頁至第119頁）。　　
　㈧證人WAWAN HARYANTO（下稱辛男）於109年12月17日之警詢筆
    錄（他卷第131頁至第135頁）。　
　㈨證人ABU HANIFAH（下稱壬男）於109年12月17日之警詢筆錄
    （他卷第147頁至第151頁）。　
　㈩證人魏慧珍於110年1月14日之警詢筆錄（他卷第163頁至第16
    5頁）、於110年7月26日檢察官面前之訊問筆錄（他卷第307
    頁至第309頁）。
　證人潘寶蓉於110年7月26日檢察官面前經具結之訊問筆錄（
    他卷第305頁至第306頁，結文第315頁）。　
　雲林縣政府110年5月4日府勞動一字第1103413510號函1份（
    他卷第3頁）。
　證人甲女、乙女、丙女、丁女、戊女、己女、庚男、辛男及
    壬男指認被告照片、遭查獲處所照片、居住處所照片。
　⒈甲女部分（他卷第15頁、第17頁、第19頁）。
　⒉乙女部分（他卷第33頁、第35頁、第37頁）。
　⒊丙女部分（他卷第49頁、第51頁、第53頁）。
　⒋丁女部分（他卷第67頁、第69頁、第73頁）。
　⒌戊女部分（他卷第85頁、第87頁、第91頁）。
　⒍己女部分（他卷第103頁、第105頁、第109頁）。
　⒎庚男部分（他卷第121頁、第125頁、第127頁）。
　⒏辛男部分（他卷第137頁、第139頁、第143頁）。
　⒐壬男部分（他卷第153頁、第155頁、第159頁）。　
　證人甲女、乙女、丙女、丁女、戊女、己女內政部移民署外
    人居停留資料查詢（外勞）-明細內容。
　⒈甲女部分（他卷第21頁）。
　⒉乙女部分（他卷第39頁）。
　⒊丙女部分（他卷第57頁）。
　⒋丁女部分（他卷第75頁）。
　⒌戊女部分（他卷第93頁）。
　⒍己女部分（他卷第111頁）。　
　證人庚男、辛男、壬男之出入境資料檢視表。
　⒈庚男部分（他卷第129頁）。
　⒉辛男部分（他卷第145頁）。
　⒊壬男部分（他卷第161頁）。　
　雲林縣政府110年5月20日府勞動二字第1103415010號函暨其
    所附之被告於105年4月間違反就業服務法相關裁罰卷證（他
    卷第217頁至第299頁）　
四、論罪科刑之理由：
　㈠查被告有如犯罪事實欄所載因違反就業服務法第57條第1 款
    規定，經雲林縣政府依同法第63條第1 項前段規定裁處罰鍰
    確定之紀錄，有雲林縣政府110年5月20日府勞動二字第1103
    415010號函暨其所附之被告於105年4月間違反就業服務法相
    關裁罰卷證（他卷第217頁至第299頁）。被告復於5 年內，
    聘僱未經許可或許可失效之如附表所示外國人，再次違反同
    法第57條第1 款規定，是核被告所為，係犯就業服務法第63
    條第1 項後段之經裁處罰鍰後5 年內再違反就業服務法第57
    條第1 款規定罪。被告先後聘僱如附表所示之外國人，係在
    密切接近之時、地為之，侵害同一社會法益，各行為之獨立
    性極為薄弱，依一般社會健全觀念，在時間差距上，難以強
    行分開，在刑法評價上，以視為數個舉動之接續施行，合為
    包括之一行為予以評價，較為合理，屬接續犯，應論以包括
    之一罪。
　㈡爰以行為人之責任為基礎，審酌被告前因非法聘僱外國人工
    作而違反就業服務法遭裁處罰鍰15萬元，本應恪守法律，切
    勿再犯，竟被告無視法令禁制及處罰，再次非法聘僱外國人
    工作，且聘僱時間非短、人數非寡，所為足以影響就業市場
    秩序，助長外國人非法工作之風氣，妨害主管機關對於外國
    人在臺工作管理之正確性，實在不該。惟念及被告犯後坦承
    犯行，略見悔意，且參以其於審判中自陳：農業工作聘僱本
    國籍勞工不易，找不到人，工作就只能停止，希望法院能體
    諒勞力密集的農業，在聘僱本國籍勞工上確有困難，予以從
    輕量刑等語（本院卷第39、54頁），被告經營農業確實也有
    困難之處。並考量被告前無任何刑事前案紀錄，有臺灣高等
    法院被告前案紀錄表在卷可佐，被告素行良好，並無反社會
    人格，應無從重量刑之必要，及被告身體有恙之身體狀況，
    有吳灑山之中山醫學大學附設醫院診斷證明書（他卷第311
    頁）、廖寶全診所診斷證明書（他卷第313頁）在卷可參，
    暨其於審判中自陳已婚，有子女，目前無業，專科畢業之教
    育程度等一切情狀，量處如主文所示之刑，並諭知易科罰金
    及易服勞役之折算標準。
據上論斷，依刑事訴訟法第273條之1第1項、第299條第1項前段
、第310條之2、第454條第1項，判決如主文（依刑事判決精簡原
則，僅記載程序法）。
本案經檢察官林柏宇提起公訴，檢察官陳淑香到庭執行職務。
中　　華　　民　　國　　110 　年　　11　　月　　16　　日
                  刑事第七庭  法  官  簡廷恩
以上正本證明與原本無異。
如不服本判決應於收受判決後20日內向本院提出上訴書狀，並應
敘述具體理由；其未敘述上訴理由者，應於上訴期間屆滿後20日
內向本院補提理由書（均須按他造當事人之人數附繕本）。「切
勿逕送上級法院」。
                              書記官  許馨月
中　　華　　民　　國　　110 　年　　11　　月　　16　　日
附錄本案論罪科刑法條全文：
就業服務法第57條：
雇主聘僱外國人不得有下列情事：
一、聘僱未經許可、許可失效或他人所申請聘僱之外國人。
二、以本人名義聘僱外國人為他人工作。
三、指派所聘僱之外國人從事許可以外之工作。
四、未經許可，指派所聘僱從事第 46 條第 1 項第 8 款至第
    10 款規定工作之外國人變更工作場所。
五、未依規定安排所聘僱之外國人接受健康檢查或未依規定將健
    康檢查結果函報衛生主管機關。
六、因聘僱外國人致生解僱或資遣本國勞工之結果。
七、對所聘僱之外國人以強暴脅迫或其他非法之方法，強制其從
    事勞動。
八、非法扣留或侵占所聘僱外國人之護照、居留證件或財物。
九、其他違反本法或依本法所發布之命令。
就業服務法第63條：
違反第 44 條或第 57 條第 1 款、第 2 款規定者，處新臺幣15
 萬元以上 75 萬元以下罰鍰。五年內再違反者，處 3 年以下有
期徒刑、拘役或科或併科新臺幣 120 萬元以下罰金。
法人之代表人、法人或自然人之代理人、受僱人或其他從業人員
，因執行業務違反第 44 條或第 57 條第 1 款、第 2 款規定者
，除依前項規定處罰其行為人外，對該法人或自然人亦科處前項
之罰鍰或罰金。
附表：
編號 姓名 受被告所聘僱時間 受被告所聘僱工作地點 受被告聘僱所得報酬（單位：新臺幣） 受被告聘僱所從事行為 1 甲女 108年6月間至109年12月17日（期間1年半） 雲林縣○○鄉○○村00鄰○○000號 每月2萬2,000元 包裝及採收溫室種植產物 2 乙女 108年12月間至109年12月17日（期間1年多） 雲林縣○○鄉○○村00鄰○○000號 每月2萬4,000元 種植溫室產物 3 丙女 108年12月間至109年12月17日（期間1年多） 雲林縣○○鄉○○村00鄰○○000號 每月1萬8,000元至2萬4,000元不等 包裝及採收溫室種植產物 4 丁女 109年10月間至109年12月17日（期間2月左右） 雲林縣○○鄉○○村00鄰○○000號 每月1萬7,000元至2萬元不等 種植、採收及包裝溫室產物 5 戊女 109年2月間至109年12月17日（期間10月左右） 雲林縣○○鄉○○村00鄰○○000號 每月1萬7,000元至2萬4,000元不等 種植、採收及包裝溫室產物 6 己女 109年9月間至109年12月17日（期間3月左右） 雲林縣○○鄉○○村00鄰○○000號 每月1萬7,000元至2萬元不等 種植、採收及包裝溫室產物 7 庚男 109年10月間至109年12月17日（期間2月左右） 雲林縣○○鄉○○村00鄰○○000號 每月2萬4,000元 種植、採收、包裝溫室產物、在溫室內噴灑農藥及施肥 8 辛男 109年9月間至109年12月17日（期間3月左右） 雲林縣○○鄉○○村00鄰○○000號 每月2萬1,000元至2萬2,000元不等 種植、採收、包裝溫室產物、在溫室內噴灑農藥及施肥 9 壬男 109年3月間至109年12月17日（期間9月左右） 雲林縣○○鄉○○村00鄰○○000號 每月2萬元 種植、採收及包裝溫室產物